hu: Otthon és kert > Konyha és étkező > Konyhai eszközök és edények > Élelmiszer-pálcák és -nyársak: Élelmiszer-nyársak; Élelmiszer-pálcák
pt-PT: Casa e jardim > Cozinha e refeições > Ferramentas e utensílios de cozinha > Pauzinhos e espetos para alimentos: Espetos para alimentos; Pauzinhos para alimentos
ru: Дом и сад > Кухня и сервировка стола > Кухонная утварь > Кулинарные шампуры и шпажки: Кулинарные шампуры; Кулинарные шпажки
vi: Nhà và vườn > Phòng bếp và phòng ăn > Dụng cụ nhà bếp > Que xiên thực phẩm: Xiên thực phẩm; Que thực phẩm
hr-HR: Dom i vrt > Kuhinja i blagovaonica > Kuhinjski alati i pribor > Štapići i ražnjići za hranu: Ražnjići za hranu; Štapići za hranu
nb: Hjem og hage > Kjøkken og spiserom > Kjøkkenverktøy og bestikk > Matpinner og -spyd: Grillspyd for mat; Matpinner
pl: Dom i ogród > Kuchnia i jadalnia > Narzędzia i sprzęty kuchenne > Patyczki i rożna do żywności: Rożna do żywności; Patyczki do żywności
th: บ้านและสวน > ห้องครัวและการรับประทานอาหาร > เครื่องมือและเครื่องใช้ในครัว > ไม้เสียบอาหาร: ไม้เสียบบาร์บีคิว; ไม้เสียบอาหาร
sv: Hem och trädgård > Kök och matsal > Köksverktyg och köksgeråd > Matspett: Spett för mat; Matpinnar
tr: Ev ve Bahçe > Mutfak ve Yemek > Mutfak Gereçleri ve Aletleri > Yiyecek Çubuk ve Şişleri: Yiyecek Şişleri; Yiyecek Çubukları
el: Σπίτι & κήπος > Κουζίνα & τραπεζαρία > Εργαλεία & σκεύη κουζίνας > Καλαμάκια & σουβλάκια: Σουβλάκια; Καλαμάκια
es: Casa y jardín > Cocina y comedor > Herramientas y utensilios de cocina > Pinchos y brochetas para comida: Brochetas para comida; Pinchos para comida
sk-SK: Dom a záhrada > Kuchyňa a jedáleň > Kuchynské náradie a riad > Napichovadlá a špízy na potraviny: Špízy na potraviny; Napichovadlá na potraviny
fi: Koti ja puutarha > Keittiö ja ruokailu > Keittiövälineet ja tarvikkeet > Grilli- ja varrastikut: Varrastikut; Grillitikut
lt-LT: Namai ir sodas > Virtuvė ir valgomasis > Virtuvės įrankiai > Maisto lazdelės ir iešmeliai: Maisto iešmeliai; Maisto lazdelės
cs: Dům a zahrada > Kuchyně a jídelny > Kuchyňské nástroje a vybavení > Špejle a jehly na potraviny: Jehly na potraviny; Špejle na potraviny
nl: Huis en tuin > Keuken en eetkamer > Keukengereedschap > Prikkers en spiezen voor voedsel: Spiezen voor voedsel; Prikkers voor voedsel
it: Casa e giardino > Cucina e pranzo > Strumenti e utensili cucina > Stecchi e spiedi per alimenti: Spiedi per alimenti; Bastoncini alimentari
ro-RO: Casă și grădină > Bucătărie și sufragerie > Instrumente și ustensile de bucătărie > Bețișoare și frigărui pentru alimente: Frigărui pentru alimente; Bețișoare pentru alimente
zh-CN: 家居与园艺 > 厨房/餐厅 > 厨房工具/用具 > 烤/炸串签子: 食品用签子; 食品用木棍
bg-BG: Дом и градина > Кухня и трапезария > Кухненски инструменти и прибори > Клечки и шишчета за храна: Шишчета за храна; Клечки за храна
fr: Maison et jardin > Arts de la table et arts culinaires > Ustensiles et accessoires de cuisine > Pics et brochettes alimentaires: Brochettes alimentaires; Pics alimentaires
pt-BR: Casa e jardim > Produtos de cozinha e aparelhos de jantar > Ferramentas e utensílios de cozinha > Espetos: Espetos para alimentos; Palitos para alimentos
sl-SI: Dom in vrt > Kuhinja in jedilnica > Kuhinjska orodja in pripomočki > Palčke in nabodala za živila: Nabodala za živila; Palčke za živila
de: Heim & Garten > Küche & Esszimmer > Küchenhelfer & -utensilien > Allespicker & Spieße: Spieße; Allespicker
en: Home & Garden > Kitchen & Dining > Kitchen Tools & Utensils > Food Sticks & Skewers: Food Skewers; Food Sticks
zh-TW: 居家和庭園 > 廚房與餐廳 > 廚房工具和用具 > 食物串籤/肉串籤: 肉串籤; 串籤
da: Hjem og have > Køkken og spisestue > Køkkenredskaber > Madpinde og kødnåle: Kødnåle; Madpinde
ko: 가정/원예 용품 > 주방/식탁 > 주방용품 > 스틱/꼬치: 꼬치; 스틱
ja: ホーム・ガーデン > キッチン・ダイニング > キッチン用品・調理器具 > 串: 食品串; フードスティック